臺灣高等法院臺南分院民事裁定  100年度再抗字第9號
再審聲請人  郭亦堅
再審相對人  可口企業股份有限公司
法定代理人  郭營禮
上列當事人間聲請確定訴訟費用額事件，再審聲請人對於中華民
國100年5月26日本院確定裁定（100年度再抗字第1號），聲請再
審，本院裁定如下：
    主      文
再審之聲請駁回。
再審聲請訴訟費用新台幣壹仟元由聲請人負擔。
    理      由
一、再審聲請意旨略以：(一)按民事訴訟法第498條之1，因職司
    實體及程序審判之後半段法官，顯已受非實體及程序審判之
    前半段法官之干涉，顯然已違背憲法第80條法官依據法律獨
    立審判，不受任何干涉，而使人民無法請求法院排除包括法
    院在內之一切不法侵害（憲法第16條）。因民事訴訟法第49
    8條之1，前半段法官為人，准予誤判，准人民再審，後半段
    又突令職司實體及程序審判之法官，將前半段不司當次實體
    及程序審判之法官為神，不管誤判或是神判，均為神判，人
    民不得提起再審，法官忽人忽神，違背法官不是神之宇宙公
    理，正是立法者與司法者互通聲氣，公然立法，使法官公然
    逃避違法審判責任，陷法院於不公不義，但仍得被解釋宣告
    違憲而失效。(二)依據司法院大法官釋字第371號解釋，憲
    法乃國家最高規範，法官均有優先遵守之義務，於其審判之
    際，依其合理之確信，認為有牴觸憲法之疑義者，自應許其
    先行聲請解釋憲法，以求解決，但本院誤以為因政治指導司
    法，誤以為所有大法官解釋已經失效，故駁回訴訟，聲請人
    當然不服。(三)修正民事訴訟法既係生活水平物價比較裁判
    費之調整，僅有量之變更，並未有實質牴觸母法再審規定之
    改變，即由不徵收聲請再審費，變成徵收新臺幣一千元，繳
    納裁判費事關國庫公益，依民事訴訟法第197條但書規定，
    縱令當事人拋棄責問權，但法院訴訟行為之瑕疵，永遠不能
    補正，不適用辯論主義，法院誤適用已廢止之民事訴訟費用
    法第21條規定及審判長有令補正裁判費規定之法律違背，自
    是適用法規顯有錯誤，人民有權聲請再審。(四)本案核心在
    於36年院解字第3444號解釋是否失效問題，民國36年中華民
    國合法統治大陸及台灣，迄今大法官解釋尚未失效，本院誤
    認大法官會議已經失效，自屬適用法規顯有錯誤，人民有權
    聲請再審等語。併再審聲明：(一)本院100年度再抗字第1、
    4號；99年度再抗字第7、6、4、3、1號；98年度再抗字第13
    、11、8、5、1號；97年度再抗字第7號、第9號、第14號、
    第16號裁定；96年度再抗字第9號、第4號、第2號、第1號裁
    定；95年度再抗字第2號、第7號、第8號、第9號裁定；94年
    度再抗字第3號、第7號、第8號、第9號裁定；93年度再抗字
    第4號、第11號裁定；92年度再抗字第6號、第11號裁定；91
    年度聲再字第8號、第6號、第4號裁定；90年度聲再字第6號
    裁定；90年度再抗字第3號裁定；89年度再字第7號裁定；88
    年度再字第24號裁定；87年度再字第42號、第34號、第25號
    、第1號裁定；86年度再字第57號、第50號、第32號、第14
    號、第6號裁定；85年度再字第61號、第20號、第12號裁定
    ；84年度再字第32號、第16號裁定；83年度再字第32號裁定
    ；82年度抗字第390號裁定；台灣台南地方法院82年度聲字
    第394號裁定均廢棄。(二)本院應依職權命補繳所積欠法院
    之裁判費，及本院95年度再抗字第2號、第7號、第8號裁定
    ，96年度再抗字第1、5號裁定，97年度再抗字第7、14號裁
    定，98年度再抗字第1、5號裁定，99年度再抗字第3、7號裁
    定所應繳納而未繳納之聲請再審費用、及先前之狀紙費及郵
    費云云。
二、按再審之訴，法院認無再審理由，判決駁回後，不得以同一
    事由，對於原確定判決或駁回再審之訴之確定判決，更行提
    起再審之訴；再審之訴不合法者，法院應以裁定駁回之，民
    事訴訟法第498條之1、第502條第1項分別定有明文。又對於
    確定裁定聲請再審程序，準用上開規定，亦為同法第507條
    所明定，此係為避免當事人以同一事由對原確定判決或再審
    確定判決，一再提起再審之訴，形成司法資源之浪費，故予
    以明文限制。又所謂再審之訴不合法，係指再審之訴不合程
    式，或已逾期間，或法律上不應准許者而言（最高法院70年
    度台抗字第504號、76年度台抗字第374號裁判意旨參照）。
三、經查：
(一)本件再審聲請人係對本院100年度再抗字第4號確定裁定聲請
    再審，雖其一併請求廢棄先前歷次各裁定，惟該請求既係以
    其對本院100年度再抗字第4號確定裁定聲請再審有理由為前
    提，則本院自應先就上開裁定有無再審理由先為審酌。
(二)本件聲請人聲請再審，係指摘本院歷次再審民事確定裁定，
    未依職權命補繳裁判費，法院所為行為，有不能補正之瑕疵
    ；而對於確定裁定聲請再審，民事訴訟法修正後，並不因此
    而使原不必徵收裁判費者，變成應徵收1,000元裁判費，引
    用已廢止之民事訴訟費用法第21條規定，不徵收費用之確定
    裁定，係適用法規顯有錯誤等語為其再審事由。然查聲請人
    前揭聲請意旨所陳事項，業經本院93年度再抗字第4號、第
    11號、94年度再抗字第3號裁定詳加說明，並以聲請人無再
    審理由駁回其再審之聲請，有該等裁定在卷可參，茲聲請人
    復以同一理由，不服本院100年度再抗字第4號裁定，向本院
    聲請再審，自無可取。至聲請人所指之司法院36年院解字第
    3444號解釋，係指再審之訴案件，並非指裁定確定再審亦有
    適用，原確定裁定未予適用，亦難謂有何適用法規錯誤之情
    形。揆諸前開法條規定，其聲請再審於法不合，應予駁回。
四、據上論結，本件再審之聲請為不合法，應依民事訴訟法第50
    7條、第498條之1、第502條第1項、第95條、第78條，裁定
    如主文。
中    華    民    國   100    年    9     月    6     日
                  民事第一庭    審判長法  官  丁振昌
                                      法  官  林永茂
                                      法  官  高明發
上為正本係照原本作成。
本件不得抗告。
中    華    民    國   100    年    9     月    6     日
                                      書記官  王全龍